臺灣南投地方法院民事裁定
110年度家婚聲字第5號
聲  請  人  甲○○  


代  理  人  林思儀律師
相  對  人  乙○○（即ERNAWATI）  印尼國人



上列當事人間請求履行同居事件，本院裁定如下：
    主  文
一、相對人應與聲請人同居。
二、聲請程序費用新臺幣1,000元由相對人負擔。
    理  由
一、聲請意旨略以：聲請人係我國國民，相對人為印尼國人民，
    兩造於民國105年11月1日結婚，相對人婚後即以依親之方式
    申請來臺而與聲請人同住在南投縣○○鎮○○路0號，未料相對
    人於106年12月28日返回印尼後，即未再返臺與聲請人同居
    生活，相對人棄婚姻家庭於不顧，離境出國迄今已長達3年
    多未歸，拒絕回臺灣與聲請人共同生活，相對人顯違背同居
    義務，爰依民法第1001條規定請求相對人履行同居義務等語
    。
二、經查，聲請人主張之上開事實，業據其提出戶籍謄本、居留
    或定居健康檢查項目表、結婚證書、駐印尼台北經濟貿易代
    表處證明等件為證，並有南投○○○○○○○○○110年7月9日埔戶字
    第1100002469號函及所附結婚登記申請書、結婚證書摘錄、
    聲明書等在卷可稽，復經證人即聲請人之姊吳香玲到庭證稱
    ：兩造結婚後，那段時間我媽媽生病，所以我常常回去，我
    看兩造相處還好，沒有看過他們吵架或打架，相對人106年8
    月來台，我媽媽於同年12月過世，相對人就說要回去過年，
    於同年12月底回印尼，後來就都沒有回來。我跟聲請人都有
    加相對人的臉書，我有看到相對人的臉書動態有結婚的訊息
    ，我就傳訊息問相對人「你們結婚了，現在有小孩嗎？」，
    相對人跟我說她有結婚，但沒有小孩，聲請人也有問相對人
    是否要回來，相對人也說不要，說她結婚了等語（見本院11
    0年12月23日訊問筆錄）。又兩造於105年11月1日結婚，並
    於106年6月23日在我國辦理結婚登記，相對人於106年8月19
    日入境我國，嗣於106年12月28日出境離臺，迄今未再有入
    境臺灣之事實，亦有內政部移民署110年6月9日移署資字第1
    100060523號函檢送相對人之入出國日期紀錄、外人居停留
    資料查詢（外僑）－明細內容各1件在卷可佐。綜上，堪信聲
    請人之主張為真實。
三、按婚姻之效力，依夫妻共同之本國法；無共同之本國法時，
    依共同之住所地法；無共同之住所地法時，依與夫妻婚姻關
    係最切地之法律，涉外民事法律適用法第47條定有明文。經
    查，本件聲請人為我中華民國國民，相對人則為印尼國人，
    因兩造共同之住所在我中華民國，故本件有關婚姻效力之履
    行同居義務，自應適用我國民法之相關規定。又夫妻互負同
    居之義務，為我國民法第1001條前段所明定，查本件相對人
    與聲請人為夫妻，雙方婚姻關係現仍存續中，除有不能同居
    之正當理由外，相對人應負有與聲請人同居之義務，然相對
    人卻自106年12月28日離家後，迄今未歸，本院復查無任何
    證據足資證明其有不能履行同居義務之正當情事。從而，聲
    請人本於民法第1001條之規定，請求相對人履行同居義務，
    為有理由，應予准許。
四、依家事事件法第97條，非訟事件法第21條第2項，民事訴訟
    法第95條、第78條，裁定如主文。
中　　華　　民　　國　　110 　年　　12　　月　　28　　日
                                臺灣南投地方法院家事法庭
                                          法  官  柯伊伶
以上正本係照原本作成。
如不服本裁定應送達後10日內向本院提出抗告狀，並繳納抗告費
新臺幣1,000元。
中　　華　　民　　國　　110 　年　　12　　月　　28　　日
                                          書記官  白淑幻